【裁判字號】    99,聲,6
【裁判日期】    990111
【裁判案由】    停止執行
【裁判全文】
臺灣臺南地方法院民事裁定                 99年度聲字第6號
聲  請  人  戊○○
            甲○○○
            丁○○
            丙○○
相  對  人  臺南縣仁德鄉農會
法定代理人  乙○○
上列當事人間聲請停止強制執行事件，本院裁定如下：
    主    文
聲請人供擔保新台幣貳佰貳拾伍萬貳仟伍佰柒拾捌元後，本院九
十八年度司執字第九七一八二號給付借款強制執行事件之強制執
行程序，於本院九十九年度補字第一七號債務人異議之訴事件判
決確定前應暫予停止。
    理    由
一、本件聲請意旨以：相對人對聲請人聲請本院98年度司執字第
    97182 號給付借款強制執行事件，並查封聲請人之財產在案
    ，惟聲請人已向本院提出債務人異議之訴，本件查封之財產
    一旦拍賣，將致聲請人受有不可回復之損害，為此依強制執
    行法第18條第2 項規定聲請供擔保後停止本院98年度司執字
    第97182 號強制執行事件之執行等語。
二、按有回復原狀之聲請，或提起再審或異議之訴，或對於和解
    為繼續審判之請求，或提起宣告調解無效之訴、撤銷調解之
    訴，或對於第4 條第1 項第5 款之裁定提起抗告時，法院因
    必要情形或依聲請定相當並確實之擔保，得為停止強制執行
    之裁定，強制執行法第18條第2 項定有明文。復按法院依強
    制執行法第18條第2 項定擔保金額而准許停止強制執行之裁
    定者，該項擔保係備供債權人因停止執行所受損害之賠償，
    其數額應依標的物停止執行後，債權人未能即時受償或利用
    該標的物所受之損害額，或其因另供擔保強制執行所受之損
    害額定之，非以標的物之價值或其債權額為依據（最高法院
    91年度台抗字第429 號裁判意旨參照）。
三、經查聲請人主張之事實，及聲請人對相對人提起之債務人異
    議之訴現經本院99年度補字第17號債務人異議之訴事件受理
    等情，業據本院依職權調取本院98年度司執字第97182 號給
    付借款強制執行事件、99年度補字第17號債務人異議之訴卷
    宗核閱無訛，聲請人聲請供擔保停止執行，於法核無不合，
    應予准許。
四、惟為確保相對人因聲請人聲請停止強制執行不當可能遭受之
    損害得獲賠償，並兼顧兩造之權益，本院審酌相對人聲請本
    院98年度司執字第97182 號給付借款事件強制執行，其所憑
    本院南院慶93執慎字第11261 號債權憑證聲請之執行金額為
    新台幣（下同）4,717,440 元，及自民國93年10月5 日起至
    清償日止，按年利率百分之9.55計算之利息，暨按上開利率
    百分之20計算之違約金債權，亦經本院依職權查對本院98年
    度司執字第97182 號強制執行事件卷附之聲請強制執行狀、
    本院南院慶93執慎字第11261 號債權憑證正本無誤，依上開
    最高法院裁定意旨，聲請人提起異議訴訟期間，以因聲請人
    聲請停止執行，相對人即債權人未能及時受償所受之損害為
    準。而本件債務人異議之訴之訴訟標的金額已逾150 萬元，
    為得上訴三審案件，參考各級法院辦案期限實施要點規定，
    第一、二、三審通常程序審判案件之期限分別為1 年4 個月
    、2 年、1 年，共計4 年4 個月，加上裁判送達、上訴、分
    案等期間，則兩造間債務人異議之訴審理期限約需5 年，為
    相對人遲延受償之期間，故相對人可能遭受損害為無法即時
    因強制執行滿足其債權期間所受相當於利息之損失，自應以
    相對人聲請之前開執行金額之利率為計算標準，方屬適當，
    則聲請人聲請停止執行所應提供擔保金，應以相對人請求之
    債權額4,717,440 元，按年利率百分之9.55計算相當於利息
    之損害為2,252,578 元【計算方式：4,717,440 x9.55%x5年
    =2,252 ,578 元（元以下4 捨5 入】，爰以此為相對人因停
    止執行不能即時受償之損害額，命聲請人供上開金額之擔保
    後，裁定如主文。
五、依強制執行法第18條第2 項，裁定如主文。
中    華    民    國    99    年    1     月    11    日
                  民事第三庭    法  官  林雯娟
以上正本係照原本作成。
如對本裁定抗告須於裁定送達後10日內向本院提出抗告狀，並應
繳納抗告費新台幣1,000 元。
中    華    民    國    99    年    1     月    11    日
                                書記官  楊建新

司法院資訊處製作；財團法人民間司法改革基金會備份。
